臺灣屏東地方法院交通事件裁定　　　　　　　　　　九十三年度交聲字第二一一號
　　異　議　人　甲○○
　　即受處分人
右列受處分人因違反道路交通管理處罰條例案件，對於交通部公路總局高雄區監理所
屏東監理站恒春分站九十三年十月二十六日所為之處分（原處分：恒監違字第裁八三
─Ｖ00000000號），聲明異議，本院裁定如左：
    主  文
原處分撤銷。
甲○○處新台幣伍萬貳仟伍佰元罰鍰，並吊扣駕駛執照壹年。
    理  由
一、異議意旨略以：異議人即受處分人甲○○於民國九十三年七月二十日晚間，駕駛
    車牌號碼ＤＧＲ─一四三號機車，於同日晚間十九時十分許，行經屏東縣恆春鎮
    ○○路段時，與林榮德所駕駛之ＦＺ─九九八號營大客車發生擦撞，受傷甚重，
    林榮德叫救護車後，許久未見救護車到來，異議人一時生氣自行徒步返家，旋因
    傷口劇痛使異議人無法忍受，異議人才飲用廚房米酒，以減輕疼痛，異議人於騎
    乘機車時，並未喝酒，爰據此聲明異議，撤銷原處分，另諭知異議人不罰之裁定
    等語。
二、按汽車駕駛人飲酒後其吐氣所含酒精成分超過每公升零點二五毫克以上者，不得
    駕車，道路交通安全規則第一百十四條第二款訂有明文。又汽車駕駛人駕駛汽車
    經測試檢定酒精濃度過量者，應處新臺幣（下同）一萬五千元以上六萬元以下罰
    鍰，並當場禁止其駕駛及吊扣其駕駛執照一年，道路交通管理處罰條例第三十五
    條第一項第一款亦有規定。
三、經查：
（一）異議人甲○○於九十三年七月二十日十九時十分許，騎乘車牌號碼ＤＧＲ─一
      四三號機車，行經屏東縣恆春鎮○○路時，與林榮德所駕駛之ＦＺ─九九八號
      營大客車發生擦撞，拒絕送醫，自行返回屏東縣恒春鎮南灣里新營巷一九八號
      門醫院救治，警員鍾洲亦要求南門醫院抽血檢測異議人血液中酒精濃度，經醫
      院檢測結果發現異議人血液中酒精濃度為一八○ｍｇ／ｄｌ（相當於呼氣所含
      酒精濃度每公升○點九毫克），已超過法定標準值，並達不能安全駕駛之程度
      ，遂將異議人以公共危險罪移送臺灣屏東地方法院檢察署偵辦（已經本院以九
      十三年度交簡字第七八五號判處拘役五十日確定），且開單舉發異議人此項違
      規，交通部公路總局高雄區監理所屏東監理站恒春分站據此裁決罰鍰五萬二千
      五百元等情，業經證人林榮德證述在卷，並有屏東縣警察局舉發違反道路交通
      管理事件通知單、偵查報告、裁決書、南門醫院檢驗報告、道路交通事故調查
      報告表、本院九十三年度交簡字第七八五號判決書各一份在卷可證。
（二）又被告因本件車禍導致頭部外傷、左眉部撕裂傷、左下肢多處挫擦傷合併腦震
      盪，住院治療五日之事實，有恆春南門醫院診斷證明書在卷可稽，足證其車禍
      後受傷非輕，豈有以喝酒減輕疼痛而放棄就醫之理？況被告在車禍後竟堅拒送
      醫並逕自離去一情，業據證人林榮德在警詢中證述甚詳，並有屏東縣消防局緊
      急傷病送醫服務登記簿一份附卷可稽，而證人即警員鍾洲於本院審理時亦證稱
      ：「我們接到通報到達現場時，現場只有大客車的司機在現場，他告訴我說異
      議人拒絕送醫就自己走回家了，且他也有聞到異議人身上有濃厚的酒味，現場
      處理完畢後，異議人的女兒有趕到現場，我就請他女兒帶我去他家，異議人也
      是拒絕送醫，當時我也有聞到異議人身上有酒味，在桌上也沒有發現有酒杯、
      酒瓶，後來異議人另外一個女兒回家，經過勸說後異議人才願意送醫，當時我
      有委託醫院對異議人抽血檢測酒精濃度。」等語，足證被告係事後逃避酒測。
      再依上述檢驗之結果，異議人血液中酒精濃度已達一八○ｍｇ／ｄｌ，該項檢
      驗係南門醫院本於專業知識及科學方法檢測後所得之結論，自可憑信，足見異
      議人於騎乘機車前，確有飲酒之事實，異議人辯稱肇事後飲酒云云，並不可信
      。交通部公路總局高雄區監理所屏東監理站恒春分站依據屏東縣警察局之舉發
      ，依道路交通管理處罰條例第三十五條第一項第一款規定裁罰異議人罰鍰五萬
      二千五百元部分，於法雖無不合，惟依上開第三十五條第一項規定，駕駛人駕
      駛汽車經測試檢定酒精濃度過量者，除處罰鍰外，並應吊扣其駕駛執照一年，
      原處分漏未裁罰，於法即有未合，故異議人聲明異議雖無理由，惟上開處分既
      有違法之處，自應由本院予以撤銷，並審酌上開違規情節，依道路交通管理處
      罰條例第三十五條第一項第一款及違反道路交通管理事件統一裁罰基準表規定
      ，裁處異議人罰鍰五萬二千五百元，並吊扣駕駛執照一年，以臻適法。
四、據上論斷，應依道路交通管理處罰條例第八十七條第二項、道路交通案件處理辦
    法第二十條前段，裁定如主文。
中      華      民      國    九十三    年     十二     月     十三     日
                              臺灣屏東地方法院交通法庭
                                  法  官  楊文廣
右正本證明與原本無異。
如不服本裁定應於收受送達後五日內向本院提出抗告書狀敘述抗告之理由抗告於台灣
高等法院高雄分院。
                                  書記官  陳月珍
中      華      民      國    九十三    年     十二     月     十三     日
